# 同一控制下企业合并母公司冲减了未分配利润，合并是否需要冲回

提问人：yangyinting 时间：2021-04-02 12:33:07
同一控制下企业合并初始投资成本高于被投资单位净资产而冲减了未分配利润，在合并层面这个被冲减的未分配利润是否应冲回？

回答人：chenyiwei
合并层面，如果有足够多的资本公积，可以将个别报表层面冲减留存收益的金额改为冲减资本公积。同时还应恢复被合并方的合并日留存收益。